【裁判字號】    97,訴,4501
【裁判日期】    980430
【裁判案由】    毒品危害防制條例
【裁判全文】
臺灣板橋地方法院刑事判決              97年度訴字第4501號
公  訴  人  臺灣板橋地方法院檢察署檢察官
被      告  乙○○
上列被告因毒品案件，經檢察官提起公訴（97年度毒偵字第6904
號），本院以簡式審判程序審理，判決如下：
    主  文
乙○○施用第一級毒品，累犯，處有期徒刑柒月。又施用第二級
毒品，累犯，處有期徒刑參月；附表所示之物，沒收銷燬之。應
執行有期徒刑捌月；附表所示之物，沒收銷燬之。
    事實及理由
一、本件係依刑事訴訟法第273 條之1 第1 項規定，以簡式審判
    程序審理判決，合先敘明。
二、本件除證據部分應加列：被告於本院自白（見98年4 月24日
    準備程序筆錄、審理筆錄）外，其餘之犯罪事實、證據，均
    引用如附件起訴書之記載。
三、核被告乙○○所為，係犯毒品危害防制條例第10條第1 項、
    第2 項之罪，其施用各該毒品前，持有各該毒品之行為，為
    各該施用毒品之高度行為所吸收，均不另論罪；所犯如上2
    罪，犯意個別，行為互殊，為數罪，應予分論併罰。又被告
    有如起訴書所述前案，並經執行完畢，有本院98年4 月27日
    查悉之臺灣高等法院被告前案紀錄表在卷可稽，是其於有期
    徒刑執行完畢後之5 年以內，再故意犯本件有期徒刑以上之
    2 罪，均為累犯，應均依法加重其刑；爰審酌被告素行、犯
    罪動機、目的、施用毒品所生危害，及犯罪後坦承犯行之態
    度等一切情狀，酌情分別量處如主文所示之刑，並定其應執
    行刑。扣案如附表所示之物，為查獲之第2 級毒品，應依同
    上條例第18條第1 項前段規定，宣告沒收並銷燬之。
據上論斷，應依刑事訴訟法第273 條之1 第1 項、第299 條第1
項前段、第310 條之2 、第454 條，毒品危害防制條例第10條第
1 項、第2 項、第18條第1 項前段，刑法第11條前段、第47條第
1 項、第51條第5 款，判決如主文。
本案經檢察官靳開聖到庭執行職務。
中    華    民    國    98    年    4     月    30    日
                        刑事第4 庭法  官  黎錦福
如不服本判決，應於判決送達後10日內敘明上訴理由，向本院提
出上訴狀（應附繕本），上訴於臺灣高等法院。
                                  書記官  蔡麗春
中    華    民    國    98    年    4     月    30    日
========================================================
附表：
第2 級毒品甲基安非他命1 包（驗餘淨重：0.0287公克；見偵查
卷第13、16、17、18、33頁）。
--------------------------------------------------------
附錄：
本案論罪科刑法條全文：
毒品危害防制條例第10條
施用第一級毒品者，處6 月以上5 年以下有期徒刑。
施用第二級毒品者，處3 年以下有期徒刑。
========================================================
附件：
臺灣板橋地方法院檢察署檢察官起訴書
                                    97年度毒偵字第6904號
    被      告  乙○○  男  52歲（民國○○年○月○○日生）
                        住新竹市○區○○街262巷2號
                        居臺北縣樹林市○○路76號1樓
                        國民身分證統一編號：Ｚ000000000號
上列被告因違反毒品危害防制條例案件，業經偵查終結，認應提
起公訴，茲敘述犯罪事實、證據並所犯法條如下：
        犯罪事實
一、乙○○前因施用毒品案件，經臺灣桃園地方法院以87年度毒
    聲字第1274號裁定送觀察、勒戒後，認有繼續施用毒品傾向
    ，再經該院以87年度毒聲字第1605號裁定令入戒治處所施以
    強制戒治，嗣因停止戒治而出所，迄至民國88年8 月25日保
    護管束期滿而執行完畢。又於88年間，因施用毒品案件，經
    臺灣桃園地方法院以88年度毒聲字第3350號裁定送觀察、勒
    戒後，認有繼續施用毒品傾向，再經該院以88年度毒聲字第
    3711號裁定令入戒治處所施以強制戒治，嗣於89年1 月18日
    執行完畢而釋放。再於89年間，因施用毒品案件，經臺灣桃
    園地方法院以89年度毒聲字第4017號裁定令入戒治處所施以
    強制戒治，嗣因停止戒治而出所，迄至90年6 月8 日保護管
    束期滿而執行完畢。復於91年間，因施用毒品案件，經臺灣
    桃園地方法院以91年度毒聲字第1323號裁定令入戒治處所施
    以強制戒治，嗣於93年1 月9 日因毒品危害防制條例新修正
    而出所。復因施用毒品案件，經同法院於92年9 月11日，以
    92年度訴字第858 號判處有期徒刑1 年確定，於93年11月31
    日執行完畢。再因施用毒品案件，經臺灣新竹地方法院以96
    年度訴緝字第5 號判處有期徒刑10月確定，於96年7 月16日
    縮刑期滿執行完畢。詎仍不知悔改，復基於施用毒品之犯意
    ，分別於97年8 月12日為警採尿前回溯26、96小時內某時，
    在不詳處所，施用第一級毒品海洛因及甲基安非他命。嗣於
    97年8 月12日11時30分許，為警在臺北縣新莊市○○路與新
    泰街口查獲查獲，並l 扣得甲基安非他命1 包（淨重0.029
    公克）。
二、案經臺北縣政府警察局新莊分局報告偵辦。
        證據所犯法條
一、證據清單及待證事實
(一)被告乙○○於警詢及偵查中之供述。
(二)臺灣檢驗科技股份有限公司濫用藥物檢驗報告1 份（編號D0
    000000）：證明被告確有施用第一級毒品海洛因及第二級毒
    品甲基安非他命之事實。
(三)扣案之甲基安非他命1 包、交通部民用航空局航空醫務中心
    毒品鑑定書：證明被告確有持有第二級毒品甲基安非他命之
    事實。
二、核被告所為，係犯毒品危害防制條例第10條第1 項、第2 項
    之施用第一級毒品及施用第二級毒品罪嫌。被告施用前後持
    有第二級毒品之行為，為施用第二級毒品犯行所吸收，不另
    論罪。又被告有如犯罪事實欄所載之論罪科刑執行情形，此
    有本署刑案資料查註紀錄表在卷可參，其於有期徒刑執行完
    畢後，5 年內故意再犯本件有期徒刑以上之各罪，均為累犯
    ，請均依刑法第47條第1 項之規定加重其刑。末扣案之甲基
    安非他命1 包，請依毒品危害防制條例第18條第1 項前段之
    規定宣告沒收銷燬。
三、依毒品危害防制條例第23條第2 項、刑事訴訟法第251 條第
    1 項提起公訴。
    此  致
臺灣板橋地方法院
中    華    民    國    97    年    9     月    11    日
                              檢  察  官  甲○○
上開正本證明與原本無異
中    華    民    國    97    年    9     月    22    日
                              書  記  官
附錄本案所犯法條全文
毒品危害防制條例第10條
施用第一級毒品者，處6 月以上5 年以下有期徒刑。
施用第二級毒品者，處3 年以下有期徒刑。


司法院資訊處製作；財團法人民間司法改革基金會備份。
